臺灣新北地方法院刑事判決
111年度訴字第1112號
公  訴  人  臺灣新北地方檢察署檢察官
被      告  李昌達



選任辯護人  郭守鉦律師
            周廷威律師
上列被告因違反槍砲彈藥刀械管制條例案件，經檢察官提起公訴
（111年度偵字第20924號），本院判決如下：
    主  文
李昌達非法製造槍砲之主要組成零件罪，處有期徒刑壹年拾月，
，併科罰金新臺幣參萬元，罰金如易服勞役，以新臺幣壹仟元折
算壹日。緩刑肆年，並應於檢察官指定之期間內向公庫支付新臺
幣陸萬元。扣案之金屬槍管壹支、操作針壹支、固定電鑽組壹組
，均沒收。
    事  實
一、李建昌自行上網購買製造金屬槍管之材料，其知悉經鑿通阻
    鐵之改造金屬槍管，屬槍砲主要組成零件，竟基於非法製造
    槍砲主要組成零件之犯意，於民國110年10月2日、110年10
    月23日取得操作針1支、未貫通之金屬槍管1支及固定電鑽組
    1組後，於110年10月23日起至110年11月18日，在其位於新
    北市○○區○○路000巷00弄0號2樓之居所，自行以上揭固定電
    鑽組、操作針將該金屬槍管貫通，製造屬於槍砲主要組成零
    件之金屬槍管1支並持有之。嗣於110年11月18日6時許，經
    警在其上開居所執行搜索，當場查獲可供組成具殺傷力槍枝
    使用之已貫通金屬槍管1支、固定電鑽組1組，嗣於111年6月
    14日，李昌達並提出操作針1支扣案，始悉上情。
二、案經新北市政府警察局林口分局報請臺灣新北地方法院檢察
    署檢察官偵查起訴。
    理  由
壹、程序部分
    本判決以下援引之審判外供述證據以及書證，本案當事人及
    辯護人均未爭執其證據能力（見本院卷第39至40、69至71頁
    ），而該等證據經本院審酌並無違法取得之情況，認為適宜
    做為證據，自應有證據能力。
貳、實體部分　
一、認定犯罪事實所憑之證據及理由：
  ㈠上開犯罪事實，業據被告於警詢、偵查及本院審理中均坦承
    不諱（見偵查卷宗第7至9、37至39、51至52頁、本院卷第38
    、71、72頁），並有新北市政府警察局林口分局搜索扣押筆
    錄暨扣押物品目錄表、內政部111年1月17日內授警字第1110
    870599號函、內政部警政署刑事警察局111年1月3日刑鑑字
    第1108041085號鑑定書、操作針照片、訂單擷取畫面等資料
    附卷可參（見偵查卷宗第15至19、23、25至26、43、61至69
    、73頁），足認被告前開任意性自白與事實相符，應堪採信
    。
　㈡綜上所述，本案事證明確，被告之犯行洵堪認定，應依法論
    科。
二、論罪科刑：
  ㈠核被告所為，係犯槍砲彈藥刀械管制條例第13條第1項之未經
    許可製造槍砲之主要組成零件罪。其未經許可製造槍砲主要
    組成零件後，進而持有之低度行為，應為製造之高度行為所
    吸收，不另論罪。
  ㈡按槍砲彈藥刀械管制條例第13條第1項製造槍砲之主要組成零
    件罪，最輕法定刑為3年以上之有期徒刑，屬強制辯護之重
    罪。查本件被告因一時好奇，才上網購買未貫通之金屬槍管
    並以固定電鑽組鑽通該槍管，其並未販售槍管，所製造槍管
    之數量僅1支，非大量製造，且僅有單一部位零件，並未進
    一步著手製作成可擊發子彈、具殺傷力之槍砲，亦無證據顯
    示被告有其他犯罪意圖或攜外炫耀、示威之情形，且被告於
    警詢、偵查及本院審理中均坦認犯行，釐清事實真相，事後
    並提出操作針1支扣案，本案惡性尚非重大，與一般擁槍自
    重、欲逞兇犯事者不同，惡性相對輕微，本院認若量處最低
    度刑有期徒刑3年，實嫌過重，被告犯罪情狀顯可憫恕，足
    以引起一般人之同情，爰依刑法第59條規定，減輕其刑。
  ㈢爰以行為人之責任為基礎，審酌被告無故將槍管內阻鐵車通
    ，而改造成槍砲之主要組成零件，其行為本身對社會安全有
    一定的危險性，應予非難，然考量本件製造金屬槍管之數量
    非高，犯罪情節非重，及其無前科，素行良好，自陳國中畢
    業，目前從事大樓住宅結構體灌漿工作，月收入約4、5萬元
    ，有2位小孩需要扶養等經濟狀況（見本院卷第73頁），兼
    衡其犯罪動機、目的、手段、情節，犯罪後始終坦承犯行等
    一切情狀，量處如主文所示之刑，並就罰金刑部分諭知易服
    勞役之折算標準。
四、末查，被告前未曾因故意犯罪受有期徒刑以上刑之宣告，有
    臺灣高等法院被告前案紀錄表1份在卷可佐，其本次犯行，
    應係一時失慮，致罹刑典，現已深切悔悟，認其經此偵、審
    程序，當足收警惕懲儆之效，信無再犯之虞，認所宣告之刑
    以暫不執行為適當，爰依刑法第74條第1項第2款之規定，宣
    告緩刑4年，以啟自新。又本院斟酌被告本案犯罪之情節，
    為確保其已從本案確實記取教訓，認為仍有課予一定程度負
    擔之必要，命被告應於檢察官指定之期間內向公庫支付新臺
    幣6萬元。另被告如有違反上開負擔，且情節重大者，得依
    刑法第75條之1第1項第4款之規定，撤銷其緩刑之宣告，執
    行宣告刑。
五、沒收部分：
    扣案之已貫通金屬槍管1支，為槍砲之主要組成零件，業經
    本院認定如前，屬違禁物，應依刑法第38條第1項規定，宣
    告沒收。扣案之操作針1支、固定電鑽組1組，均為被告所用
    ，且供本件製造槍管所用乙節，業據被告供述甚明（見偵查
    卷宗第8、39、52頁），均應依刑法第38條第2項前段規定，
    宣告沒收。
據上論斷，應依刑事訴訟法第299條第1項前段，判決如主文。 
　
本案經檢察官余怡寬偵查起訴，由檢察官彭聖斐到庭執行職務。
 　　
中　　華　　民　　國　　111 　年　　11　　月　　30　　日
                  刑事第十庭審判長法　官 連雅婷
　　　　　　　　　
　　　　　　　　　                法  官 陳宏璋
　　　　　　　　　
　　　　　　　　　                法  官 黃園書
以上正本證明與原本無異
如不服本判決應於送達後20日內向本院提出上訴狀
                                書記官　林蔚然
　　　　　　　　　　　　　　　　
中　　華　　民　　國　　111 　年　　11　　月　　30　　日
附錄本案論罪科刑法條全文：
槍砲彈藥刀械管制條例第13條
未經許可，製造、販賣或運輸槍砲、彈藥之主要組成零件者，處
3年以上10年以下有期徒刑，併科新台幣700萬元以下罰金。
未經許可，轉讓、出租或出借前項零件者，處1年以上7年以下有
期徒刑，併科新台幣500萬元以下罰金。
意圖供自己或他人犯罪之用，而犯前2項之罪者，處5年以上有期
徒刑，併科新台幣1000萬元以下罰金。
未經許可，持有、寄藏或意圖販賣而陳列第1項所列零件者，處6
月以上5年以下有期徒刑，併科新台幣300萬元以下罰金。
第1項至第3項之未遂犯罰之。